【裁判字號】    95,非抗,9
【裁判日期】    950321
【裁判案由】    通常保護令
【裁判全文】
臺灣高等法院民事裁定                   95年度非抗字第9號
抗  告  人  乙○○
抗告人因與相對人甲○○間通常保護令事件，對於中華民國94年
12月22日臺灣士林地方法院94年度家護抗字第8號所為裁定提起
抗告，本院裁定如下：
    主  文
抗告駁回。
抗告費用由抗告人負擔。
    理  由
一、按對於非訟事件抗告法院之裁定再為抗告，僅得以其適用法
    規顯有錯誤為理由，並經原法院之許可者為限；前項許可，
    以原裁定所涉及之法律見解具有原則上重要性者為限；民事
    訴訟法第436條之3第3項、第4項及第436條之6之規定，於第
    3項之抗告準用之，非訟事件法第45條第3項、第4項、第5項
    分別定有明文。所謂適用法規顯有錯誤，係指原裁定就其取
    捨證據所確定之事實適用法規顯有錯誤而言，不包括認定事
    實不當之情形在內。又所謂有原則上之重要性，係指訴訟事
    件所涉及之法律見解意義重大，而有闡釋之必要而言。倘提
    起再抗告，未具體指出有如何適用法規顯有錯誤之情形，以
    及上開裁定所涉及之法律見解具有原則上重要性，其再抗告
    顯非合法。
二、經查，本件相對人甲○○聲請對抗告人核發通常保護令，經
    原法院於民國94年9月13日，以94年度家謢字第365號裁定，
    命抗告人不得對相對人實施身體或精神上不法侵害之行為、
    不得直接或間接對於相對人為騷擾行為、及應遠離相對人位
    於台北市士林區○○○路28巷13號5 樓之住所、暨同上巷15
    號相對人經常出入之之場所。抗告人提起抗告，經原法院於
    94年11月16日以94年度家謢抗字第8 號裁定駁回其抗告。抗
    告人不服，提起再為抗告，惟其係於再抗告狀指稱：「(一)相
    對人甲○○主張其於94年7 月23日遭受抗告人家庭暴力，所
    提出之3紙診斷證明書所載診斷結果迵異，而該診斷證明書
    又非經警方陪同所為，自無從為相對人於上開時日遭受抗告
    人家庭暴力傷害之證明。是相對人既未能證明確有遭受抗告
    人之家庭暴力傷害，而原法院又未依職權加以調查，即核發
    保護令，有適用法規顯有錯誤之重大違誤。(二)相對人聲請核
    發保護令，除須證明其有遭受抗告人家庭暴力之事實，尚須
    證明有繼續遭受抗告人侵害之危險始足，惟兩造於83年2月
    結婚後，抗告人從未對相對人為家庭暴力行為，核發通常保
    護令後，抗告人亦未對相對人為任何騷擾之言行，衡情自難
    認相對人有再受抗告人家庭暴力侵害之虞。況本件係相對人
    以雙手捶打抗告人，有兩造之子劉耘成可證，然原法院不予
    傳訊，徒以兩造間之偶發爭執，逕認原法院核發保護令為有
    理由，而駁回抗告人之抗告及再抗告，致造成兩造相處情感
    上之齟齬及裂痕，悖離家庭暴力防治法追求和諧之立法目的
    。故原法院駁回抗告人之再抗告裁定顯有適用法規錯誤之重
    大違誤」等語。惟抗告人上開再抗告理由，係指摘原法院於
    94年11月16日以94年度家謢抗字第8號所為裁定有何認定事
    實不當之情形，而未具體指出該裁定有如何適用法規顯有錯
    誤之處，或該裁定所涉及之法律見解具有原則上之重要性，
    僅空言指摘上開裁定適用法律顯有錯誤，揆諸上開說明，抗
    告人所提再抗告，自不合法。原法院於94年12月22日以94年
    度家謢抗字第8號裁定駁回抗告人之再抗告，於法並無不合
    。抗告意旨仍執陳詞，指摘原裁定有適用法規顯有錯誤之事
    由，惟仍未就抗告法院之裁定具體表明有何適用法規顯有錯
    誤及其具體內容，或原裁定所涉及之法律見解具有原則上重
    要性之具體事實，本件抗告難認為有理由，應予駁回。
三、據上論結，本件抗告為無理由，爰裁定如主文。
中    華    民    國    95    年    3     月    21    日
                  民事第五庭  審判長法  官  林丁寶
                                    法  官  陳博享
                                    法  官  蔡芳齡
以上正本係照原本作成。
本裁定不得抗告。
中    華    民    國    95    年    3     月    22    日
                                    書記官  蔡錦輝


司法院資訊處製作；財團法人民間司法改革基金會備份。
